臺灣桃園地方法院刑事判決　　　　　　　 94年度訴字第380號
公　訴　人　臺灣桃園地方法院檢察署檢察官
被　　　告　乙○○　男　28歲.
　　　　　　　　　　（
指定辯護人　本院公設辯護人甲○○
上列被告因違反毒品危害防制條例等案件，經檢察官提起公訴（
94 年 度偵字第2222號），本院判決如下︰
    主    文
乙○○共同運輸第一級毒品，累犯，處無期徒刑，褫奪公權終身
。扣案之第一級毒品海洛因（淨重壹捌參點伍零公克，純度捌貳
點壹陸％，純質淨重壹伍零點柒陸公克），均沒收銷燬之；毒品
包裝袋（保險套）捌個、潤滑液壹條，均沒收。
    事    實
一、乙○○前因妨害家庭案件，經本院於90年3 月28日，以90年
    易字第355 號判決判處有期徒刑4 月，如易科罰金，以300
    元折算一日確定，嗣於90年10月18日易科罰金執行完畢。猶
    不知悔改，明知海洛因係毒品危害防制條例第2 條第2 項第
    1 款所列第一級毒品，並經行政院公告為甲類第四款之管制
    進出口物品，不得運輸，亦不得私運進口，因經濟狀況不佳
    ，經友人林雙傑（臺灣桃園地方法院檢察署檢察官另案偵查
    中）告知乙○○可藉由自泰國私行運輸及走私海洛因進口至
    臺灣地區賺取酬勞，且言明一趟運輸6 顆毒品海洛因球，代
    價新臺幣（下同）100,000 元，乙○○應允之，林雙傑並告
    知乙○○搭飛機至泰國後會有一位綽號「阿生」之張厲生（
    臺灣桃園地方法院檢察署檢察官另案偵查中）跟乙○○聯絡
    ，乙○○、林雙傑、張厲生等3 人即共同基於運輸海洛因及
    私運管制物品進口之犯意聯絡，林雙傑於民國93年12月8 日
    交予乙○○22800 元旅費，並指示乙○○自行參加指定日期
    前往泰國之旅行團，乙○○遂至位於桃園縣桃園市○○路○
    段56號飛天旅行社有限公司，以12800 元參加泰國旅行團，
    於93年12月15日搭乘中華航空公司CI693 班機前往泰國曼谷
    ，抵達泰國曼谷與旅行團投宿當地不知名飯店，張厲生並打
    電話與乙○○聯絡，詢問乙○○住宿飯店之房間，於同年月
    19日晚間22時許，張厲生攜帶以8 顆保險套包裝好之海洛因
    （合計淨重183.50公克，純度82.16 ％，純質淨重150.76公
    克，保險套8 個空包裝重合計16.01 公克）及潤滑液1 條，
    至乙○○登記住宿之飯店房間內交予乙○○，並問乙○○會
    不會把上開物品塞入肛門內，乙○○跟張厲生說林雙傑有跟
    伊說人要半蹲，然後用潤滑液塗抹海洛因球，這樣就可以塞
    入肛門內了等語，言畢張厲生即行離去，乙○○則將上開8
    顆保險套包裝好之海洛因依照林雙傑教導之方式塞入肛門。
    迨於93年12月20日，乙○○自泰國曼谷搭乘中華航空公司CI
    -694號班機，於當日20時0 分許返抵臺灣地區桃園中正國際
    機場，而將海洛因私運輸入我國境內得逞。臺北縣政府警察
    局掌握情資，得知乙○○可能攜帶毒品入境，於乙○○入境
    後加以逮捕，向臺灣桃園地方法院檢察署檢察官報告聲請取
    得鑑定許可書，並帶往敏盛綜合醫院大園分院作Ｘ光檢查與
    診斷，發現乙○○下腸道有異物，經施以灌腸或瀉藥口服後
    ，排出上開以保險套包裝之海洛因，始悉上情。乙○○於本
    院審理時供出，張厲生交予伊之潤滑液1 條放置在其攜帶之
    行李內，經本院向臺灣桃園看守所調取乙○○之行李，並將
    該條潤滑液扣押。
二、案經臺北縣政府警察局移送臺灣桃園地方法院檢察署檢察官
    偵查起訴。
    理    由
一、訊據被告乙○○對於上揭事實均坦承不諱，惟矢口否認有何
    運輸第一級毒品海洛因之犯行，並辯稱：只知道「阿生」交
    給伊的物品是4 號的，不知道所運輸者係海洛因云云。經查
    ：
  (一)被告自白上開右揭運輸並私運第一級毒品海洛因入境之事實
    ，並據共犯張厲生即綽號「阿生」於本院審理時結證後證述
    在卷，且有台北關稅局扣押貨物運輸工具收據暨搜索筆錄1
    份、現場照片8 張等在卷可稽，並有供被告私藏夾帶俾運輸
    毒品所用之保險套8 個、潤滑液1 罐扣案足佐。而被告乙○
    ○入境後，臺北縣政府警察局掌握情資，得知乙○○可能攜
    帶毒品入境，於乙○○入境後加以逮捕，向臺灣桃園地方法
    院檢察署檢察官報告聲請取得鑑定許可書，並帶往敏盛綜合
    醫院大園分院作Ｘ光檢查與診斷，發現乙○○等人下腸道有
    異物，經施以灌腸或瀉藥口服後，均解出如事實欄所示數量
    之保險套包裝好之不明粉末，其中之不明粉末經送法務部調
    查局鑑定，均含有合計淨重183.50公克、純度82.16 ％、純
    質淨重150.76公克，純度之第一級毒品海洛因，另保險套8
    個空包裝重合計16.01 公克，有臺灣桃園地方法院檢察署鑑
    定許可書、被告乙○○在敏盛綜合醫院大園分院排解保險套
    包裝好之海洛因之照片8 張及法務部調科壹字第08000876 9
    號鑑定通知書等件在卷足憑（見偵查卷第15至19頁、第42頁
    ）。被告此部分自白經前開證據補強後，應與事實相符，足
    可採信。足認被告乙○○確實有前往泰國並攜帶第一級毒品
    海洛因入境為警查獲。
  (二)至被告乙○○辯稱：林雙傑跟伊說到泰國帶4 號的東西，只
    知道肛門內塞的東西是4 號的，不知是海洛因云云。然查，
    被告乙○○於檢察官偵訊時供稱：「（查獲前你認為你帶回
    的是何東西？）毒品，我是去泰國才知道」（見偵查卷第47
    頁）等語，足認被告對於共犯林雙傑要伊攜帶4 號的物品為
    第一級毒品海洛因有所認識。又按海洛因俗稱4 號，此迭見
    於媒體報導，且被告並非無智識豈能諉稱不知。另共犯林雙
    傑既已於出國前告知被告乙○○要攜回毒品，而被告乙○○
    前往泰國，所需費用概由共犯林雙傑先行支付，到了泰國即
    能自共犯張厲生處取得扣案毒品，，顯見共犯林雙傑、張厲
    生於事前已經有所安排、計畫並徵得被告乙○○之同意始得
    成行。況且，被告乙○○是以塞入個人肛門內此極為隱蔽方
    式夾帶，並有利可圖，而被告所前往之地區為一般社會經驗
    可知係海洛因盛行之地區，被告對於所攜帶之物為海洛因實
    難諉為不知。綜上，足認被告乙○○所辯，核屬事後卸責之
    詞，難以憑採。
  (三)另按毒品危害防制條例第17條雖規定，犯第4 條第1 項至第
    4 項之罪，供出毒品來源，因而破獲者，得減輕其刑。而共
    犯張厲生雖已遭查獲，現由檢察官偵辦中，惟林雙傑、張厲
    生等人，為警查獲，並非由本件被告乙○○供出毒品來源而
    破獲，而係檢察官早已鎖定林雙傑、張厲生等人尋找人員運
    輸毒品入境情資，並指揮員警監控查獲，而分案偵辦，而於
    被告乙○○入境時當場查獲，是被告乙○○雖供述其與另案
    被告林雙傑、張厲生共犯運輸第一級毒品，所為即與上開規
    定要件不符，併此敘明。
  (四)綜上所述，本件事證明確，被告所辯不知運輸的是第一級毒
    品海洛因，不足採信，被告乙○○與共犯林雙傑、張厲生共
    同運輸並私運第一級毒品海洛因入境之犯行，堪予認定，應
    予依法論科。
二、按海洛因屬於毒品危害防制條例第2 條第2 項所列之第一級
    毒品，且經行政院公告為「甲類第四款之管制進出口物品」
    。被告乙○○上揭未經許可，擅自將行政院公告管制之第一
    級毒品海洛因自國外私運進入我國國境，係犯毒品危害防制
    條例第4 條第1 項之運輸第一級毒品罪及懲治走私條例第2
    條第1 項之私運管制物品進口罪。被告非法持有第一級毒品
    海洛因之低度行為為運輸毒品之高度行為所吸收，不另論罪
    。本件係共犯林雙傑出面邀約被告乙○○走私運輸毒品海洛
    因入境，並由共犯林雙傑先行支付費用，且在泰國地區即由
    共犯張厲生前往交付毒品，已如前述，可見被告乙○○與共
    犯林雙傑、張厲生間，有直接或間接之犯意聯絡及行為分擔
    ，均為共同正犯（按「共同正犯之意思聯絡，原不以數人間
    直接發生者為限，即有間接之聯絡，亦包括在內。如甲分別
    邀約乙、丙犯罪，雖乙、丙間彼此並無直接之聯絡，亦無礙
    於其為共同正犯之成立」，最高法院著有77年台上字第2135
    號判例可資參照）。被告乙○○所犯前開二罪名，乃以一行
    為而同時觸犯之，為想像競合犯，應依刑法第55條規定，從
    一較重之運輸第一級毒品罪處斷。又被告乙○○前因妨害家
    庭案件，經本院於90年3 月28日，以90年易字第355 號判決
    判處有期徒刑4 月，如易科罰金，以300 元折算一日確定，
    嗣於90年10月18日易科罰金執行完畢，有臺灣高等法院被告
    全國前案記錄表1 份附卷可稽，其於刑之執行完畢後，5 年
    以內再犯本件有期徒刑以上之罪，為累犯，依刑法第47條規
    定加重其刑，除運輸毒品罪之法定刑死刑、無期徒刑部分不
    得加重外，其餘僅就法定本刑罰金部分加重其刑。爰審酌被
    告貪圖100,000 元之報酬，干犯法紀，運輸毒品入境，所輸
    入之第一級毒品海洛因淨重多達183.50公克，倘流入市面，
    對國人身心健康戕害不小，情節非屬輕微，及其於犯罪後坦
    承犯行等一切情狀，量處如主文所示之刑，併依法宣告褫奪
    公權終身，以示懲儆。
三、沒收：
  (一)扣案之第一級毒品海洛因（合計淨重183.50公克，純度82.1
    6 ％，純質淨重150.76公克），係毒品危害防制條例第2 條
    第2 項第1 款所列之第一級毒品，應依同條例第18條第1 項
    前段規定宣告沒收並銷毀之。
  (二)至於包裝該海洛因之保險套8 個及潤滑液1 條，為共犯張厲
    生所提供，並供犯本件運輸毒品所用之物，業據共犯張厲生
    與被告供明在卷，應併依毒品危害防制條例第19條第1 項之
    規定宣告沒收之。
  (三)至被告乙○○參加旅行團往返泰國之機票及旅遊食宿費用，
    雖係由運毒集團共犯林雙傑所支付提供，然此為被告犯本罪
    所必要之交通支出及在泰國期間必要食宿生活費用，均非被
    告因犯本罪所得之財物，爰不另為沒收之諭知（臺灣高等法
    院91年度上重訴字第34號刑事判決可資參照）。
  (四)又鑑驗所耗損之第一級毒品海洛因，業已滅失，亦不另為沒
    收之諭知，均附予敘明。
據上論斷，應依刑事訴訟法第299 條第1 項前段，毒品危害防制
條例第4 條第1 項、第18條第1 項前段、第19條第1 項，懲治走
私條例第2 條第1 項、第11條，刑法第11條、第28條、第55條、
第47條、第37條第1 項，判決如主文。
本案經檢察官廖先志到庭執行職務。
中　　華　　民　　國　　94　　年　　5 　　月　　4 　　日
                  刑事第十二庭  審判長法　官　游紅桃
                                      法  官  王美玲
                                      法  官  黃永定
以上正本證明與原本無異。
如不服本判決，應於送達後10日內，向本院提出上訴狀。
                                      書記官　施春祝
中　　華　　民　　國　　94　　年　　5 　　月　　4 　　日
附本案論罪科刑依據之法條：
毒品危害防制條例第4 條第1 項
製造、運輸、販賣第一級毒品者，處死刑或無期徒刑；處無期徒
刑者，得併科新臺幣一千萬元以下罰金。
懲治走私條例第2 條第1 項
私運管制物品進口、出口逾公告數額者，處七年以下有期徒刑，
得併科新臺幣三百萬元以下罰金。
